# 求助陈版，回购本公司股票用于限制性股票激励计划的会计处理

提问人：13381185743 时间：2021-06-29 13:33:07
(^) 二案例级市：场某上市公司回购价格为 (^202112) 元年在二/股，未级达市到解场回锁购条件的限制性股票由公司回本公司A股普通股股票用于本年度公司限制性股票激励购注销，回购价格为授予价格计，划，公司与之相根据计划草案关的会，拟计处授予的股票数量理为： 为100,000.00股，授予价格为 10 元/股，一、回购股票时
借：库存股 1,200,000.00
贷：银行存款 1,200,000.00
二、授予股份时，收到员工认股款，确认回购义务
借：银行存款（本次授予数量*授予价格）1,000,000.00
资本公积-股本溢价 200,000.00
贷：库存股（本次授予数量*回购价格） 1,200,000.00
借：库存股 1,000,000.00
贷：其他应付款-限制性股票回购义务 1,000,000.00
本例中，公司将该事项理解为“回购股票注销+授予员工限制性股票”，故在授予股份时将回购与授予价差所致的库存股账面价值冲减资本公积-股本溢价。公司在等待期内，按股份支付准则规定确认股份支付的相关费用和资本公积，按金融工具准则对限制性股票回购义务相关负债进行确认和计量。本例中，假如上市公司未达到限制性股票解锁条件而需回购全部股票，相关会计处理为：
借：其他应付款-限制性股票回购义务 1,000,000.00
贷：银行存款 1,000,000.00
此时，注销限制性股票数量对应的库存股账面价值
借：股本 100,000.00
资本公积-股本溢价 900,000.00
贷：库存股 1,000,000.00
请教陈版，该公司在授予时将回购与授予价差所致的库存股账面价值冲减资本公积是否合理？在未达到限制性股票解锁条件时注销库存股的会计处理是否适当？

回答人：chenyiwei
主帖的处理基本合理。在授予时将回购与授予价差所致的库存股账面价值冲减资本公积是合理的。